【裁判字號】    92,台抗,596
【裁判日期】    921031
【裁判案由】    停止執行
【裁判全文】
最高法院民事裁定                                九十二年度台抗字第五九六號
    再 抗告 人  甲○○
右再抗告人因與相對人乙○○間聲請停止執行事件，對於中華民國九十二年七月三十
一日台灣高等法院高雄分院裁定︵九十二年度抗字第四九二號︶，提起再抗告，本院
裁定如左：
    主  文
原裁定廢棄，應由台灣高等法院高雄分院更為裁定。
    理  由
本件再抗告人以其已提起債務人異議之訴，經台灣高雄地方法院︵下稱高雄地院︶受
理在案，而聲請裁定停止該院九十二年度執助字第三八四號、台灣屏東地方法院九十
二年度執字第四八八九號執行事件︵下稱系爭執行事件︶之強制執行程序，經高雄地
院審酌相對人因停止執行而延期受償可能受有利息損失，酌定命再抗告人提供新台幣
︵下同︶六十五萬元為擔保後得暫予停止執行。相對人聲明不服，提起抗告。原法院
以：再抗告人確已對相對人提起請求七百一十萬元之損害賠償訴訟，並以此債權得以
抵銷相對人之執行債權為由，提起債務人異議之訴，經高雄地院以九十二年度訴字第
一八九二號︵下稱異議之訴事件︶受理，則再抗告人聲請停止執行並無不合。審酌相
對人之本金債權及可能遭受之損害，相對人應提供擔保金額為三百四十萬元，高雄地
院僅酌定相對人因停止執行所受之利息損失，命再抗告人應提供六十五萬元之擔保金
額，尚有失當等情，因裁定將高雄地院所為裁定廢棄，改命再抗告人供擔保三百四十
萬元，或同額高雄區中小企業銀行無記名可轉讓定期存單後，系爭執行事件於異議之
訴事件判決確定前暫予停止。惟按強制執行法第十八條所謂停止為停止執行程序進行
，即已著手之執行行為中止其進行之意，並不撤銷已為之執行處分，除有法定原因得
撤銷已為之執行處分，而為撤銷已為之執行處分回復未執行之狀態外，對於已執行之
部分，僅暫時停止執行程序之開始或續行，將來仍有續行之可能，對已為執行處分所
發生之效力，不生影響；故爾同條第二項所規定之擔保，應係供債權人因暫停執行所
受損害之擔保，而非執行標的之價額。查系爭執行事件對再抗告人所為之執行，係扣
押再抗告人對第三人天仁醫院、中央健康保險局高屏分局之薪資、健保給付債權︵見
原法院卷第一四｜一七頁︶，則系爭執行事件扣押再抗告人之債權情形如何，攸關擔
保金額之酌定，倘該債權確存在，且已經執行法院扣押，則相對人因系爭執行事件之
停止所受之損害，即係因暫停執行所受損害，而非執行債權額。乃原法院並未調查並
說明審酌擔保金額為執行標的金額所憑之依據，予以執行債權額三百四十萬元為擔保
金額，於法即有未合。再抗告論旨，指摘原裁定不當，求予廢棄，非無理由。
據上論結，本件再抗告為有理由。依強制執行法第三十條之一、民事訴訟法第四百九
十五條之一第二項、第四百七十七條第一項、第四百七十八條第二項，裁定如主文。
中      華      民      國    九十二    年      十      月    三十一    日
                              最高法院民事第六庭
                                  審判長法官  吳  正  一
                                        法官  劉  福  來
                                        法官  鄭  玉  山
                                        法官  黃  義  豐
                                        法官  沈  方  維
      右正本證明與原本無異
                                              書  記  官
中      華      民      國    九十二    年     十一     月     十九     日
                                                                        Ｌ


司法院資訊處製作；財團法人民間司法改革基金會備份。
